臺灣高雄地方法院刑事判決
111年度訴字第442號
公  訴  人  臺灣高雄地方檢察署檢察官
被      告  花敬敏


指定辯護人  公設辯護人黃文德
上列被告因毒品危害防制條例等案件，經檢察官提起公訴（111
年度偵字第8278號、111年度偵字第10892號、111年度偵字第148
92號），本院判決如下：
    主  文
花敬敏犯如附表一所示之罪，共陸罪，均累犯，各處如附表一「
主文」欄所示之刑及沒收。應執行有期徒刑陸年陸月。又犯未經
許可持有刀械罪，處拘役參拾日，如易科罰金，以新壹幣壹仟元
折算壹日。扣案如附表二編號10所示之物沒收。
    事  實
一、花敬敏明知甲基安非他命係毒品危害防制條例第2 條第2 項
    公告列管之第二級毒品，不得持有、販賣，竟基於販賣第二
    級毒品甲基安非他命以營利之犯意，利用其持有之號碼0000
    000000號行動電話作為販毒聯絡工具，分別與附表一所示之
    人聯絡後，於附表一所示時、地，以附表一所示價格，販賣
    如附表一所示數量之第二級毒品甲基安非他命予附表一所示
    之人。
二、花敬敏明知「手指虎」係槍砲彈藥刀械管制條例第4條第3項
    明定列管之刀械，非經主管機關即直轄市政府或縣（市）政
    府許可，不得持有之，竟未經許可基於持有刀械之犯意，於
    民國110年底某日，在不詳地點，自綽號「小胖」之真實姓
    名年籍不詳成年男子處取得「手指虎」1個而持有之。
三、嗣警方於111年3月9日9時12分許，持本院核發之搜索票至花
    敬敏位在高雄市○○區○○路00巷00弄0號住處實施搜索，當場
    扣得如附表二編號1至6、9至10所示第二級毒品甲基安非他
    命3包、電子磅秤1台、分裝杓1支、空夾鏈袋1包、SIM卡1張
    、手指虎1個，以及與本案無關之如附表二編號7、8、11所
    示玻璃球吸食器2組、行動電話1支、斧頭1支等物，而查悉
    上情。
四、案經高雄市政府警察局刑事警察大隊報告臺灣高雄地方檢察
    署檢察官偵查起訴。
    理  由
一、證據能力部分：
    本判決所引用之供述證據（含書面陳述），屬被告以外之人
    於審判外所作之陳述者，公訴人、被告及指定辯護人於本院
    準備程序時，均表示同意有證據能力（見本院卷第97頁），
    本院斟酌此等供述證據作成時之情況，並無違法不當情事，
    且認為以之作為證據應屬適當，依刑事訴訟法第159 條之5 
    第1 項之規定，得作為證據。至以下所引用之非供述證據，
    均非人對現場情形之言詞描述本身，自無傳聞法則之適用，
    且無違法取得之情形，故亦得作為證據。
二、訊據被告就附表一編號1至3、6所示犯行以及事實欄二所示
    犯行，於警詢、偵查中及本院審理中均坦承不諱（見警三卷
    第13頁至第14頁、第25頁至第26頁、第39頁至第41頁；偵一
    卷第85頁至第87頁；本院卷第95頁、第145頁），就附表一
    編號4、5所示犯行，於偵查中及本院審理中均坦承不諱（見
    偵一卷第85頁至第87頁；本院卷第95頁、第145頁），核與
    證人鄭凱名、鐘文秀於警詢、偵查中之證述以及證人邱鴻凱
    於偵查中之證述情節相符（見警三卷第48頁至第49頁、第81
    頁至第82頁；偵一卷第35頁至第39頁、第77頁至第78頁、第
    145頁至第147頁），且有本院111年聲監字第27號通訊監察
    書及附表、111年聲監續字第152號通訊監察書及附表、被告
    與證人鄭凱名、鐘文秀、邱鴻凱聯繫之通訊監察譯文、被告
    與證人鐘文秀如附表一編號3所示時間、地點之監視器翻拍
    畫面在卷可憑（見警三卷第89頁至第90頁、第93頁至第94頁
    、第18頁、第43頁、第69頁、第75頁至第76頁；偵卷第219
    頁至第225頁），而被告於111年3月9日為警查獲並執行搜索
    ，扣得如附表二所示之物，有本院111年聲搜字210號搜索票
    、高雄市政府警察局刑事警察大隊111年3月9日之搜索扣押
    筆錄、扣押物品目錄表、查獲現場照片及扣案物品照片在卷
    可佐（見警三卷第97頁至第105頁、第111頁至第113頁；偵
    三卷第71頁至第77頁）。且扣案之如附表二編號1至3所示白
    色結晶共3包，經檢驗之結果，均含有第二級毒品甲基安非
    他命成分，有高雄市立凱旋醫院111年4月12日高市凱醫驗字
    第72517號濫用藥物成品檢驗鑑定書1 份在卷可參（見警三
    卷第129頁）。而扣案之手指虎1個，經鑑驗長約12公分、寬
    約7公分、中有4孔，手指可套入、金屬塊製成，認屬槍砲彈
    藥刀械管制條例所管制之刀械，此有高雄市政府警察局111
    年3月15日高市警保字第11131557700號函暨所附之刀械鑑驗
    登記表及領據在卷可證（見偵二卷第61頁至第65頁）。綜上
    ，足證被告之自白與事實相符，足堪採信。又販賣毒品之行
    為，本無一定之公定價格，是其各次買賣價格，當亦各有差
    異，或隨供需雙方之資力、關係之深淺、需求之數量、貨源
    充裕與否、販賣者對於資金之需求如何，殷切與否，以及政
    府查緝之態度，進而為各種不同之風險評估，而為機動性調
    整，是其價格標準，自非一成不變。況且，販賣者從各種「
    價差」或「量差」或係「純度（如摻入葡萄糖等物）」謀取
    利潤方式，或有差異，然其所圖利益之非法販賣行為目的，
    則屬相同，並無二致。且依一般民眾普遍認知毒品之非法交
    易，向為政府查禁森嚴，且重罰不寬貸，衡諸常情，倘非有
    利可圖，絕無平白甘冒被重罰高度風險之理。且本案被告供
    稱販賣給邱鴻凱之部分賺差額0.2公克，其他販賣甲基安非
    他命是可以賺一些甲基安非他命供施用等語（見偵一卷第86
    頁；本院卷第164頁），堪認被告本案販賣毒品犯行有營利
    之意圖無訛。
三、論罪科刑之法律適用：
　㈠核被告就事實欄一即附表一所為，均係犯毒品危害防制條例
    第4 條第2 項之販賣第二級毒品罪；就事實欄二所為，係犯
    槍砲彈藥刀械管制條例第14條第3項之未經許可持有刀械罪
    。其為供販賣而持有第二級毒品之低度行為，應為販賣第二
    級毒品之高度行為所吸收，不另論罪。被告所犯上開數罪，
    犯意各別，行為互殊，應分論併罰。
　㈡被告前曾因施用毒品案件，經本院以105年度簡字第939號、
    第1400號、第4441號判決，分別判處有期徒刑6月、6月、5
    月確定，並經本院以106年度聲字第1155號裁定應執行有期
    徒刑1年1月確定（下稱甲案）。復因施用毒品等案件，經本
    院以105年度審易字第2410號判決判處有期徒刑6月（共3罪
    ）、4月、3月，應執行有期徒刑1年6月確定（下稱乙案）。
    另因違反藥事法案件，經本院以106年度訴字第338號判決判
    處有期徒刑10月確定（下稱丙案）。上開甲乙丙三案與先前
    之殘刑1年5月1日接續執行，於109年5月22日假釋出監，於1
    10年1月11日保護管束期滿，視為執行完畢等情，有臺灣高
    等法院被告前案紀錄表可參，其於受有期徒刑執行完畢後，
    5年以內故意再犯本件有期徒刑以上之罪，為累犯。檢察官
    於本院審理時主張被告有上開前科執行完畢、構成累犯之事
    實，並提出執行案件資料表、執行指揮書電子檔紀錄、本院
    106年度聲字第1155號裁定可參（見本院卷第162頁、第207
    頁至第220頁），以及指明被告係5年以內再犯與毒品相關之
    罪，顯然前案刑罰未收警惕之效，是檢察官亦已說明被告本
    案確有特別惡性及對刑罰反應力薄弱之情狀。本院考量被告
    確實並未因上開案件徒刑之執行而知所警惕，而再犯本案販
    賣第二級毒品犯行，對刑罰反應力薄弱，又非屬司法院釋字
    第775號中所稱「一律加重最低本刑，於不符合刑法第59條
    所定要件之情形下，致生行為人所受之刑罰超過其所應負擔
    罪之個案」，爰就被告本案所犯附表一所示販賣第二級毒品
    犯行，除法定刑為無期徒刑部分不得加重外，應依刑法第47
    條第1 項之規定加重其刑。至於被告所犯持有管制刀械罪部
    分，檢察官則未具體指明被告有何特別惡性及對刑罰反應力
    薄弱等情狀，揆諸前開裁定意旨，無從認定被告此部分犯行
    有依累犯加重其刑予以延長矯正其惡行此一特別預防之必要
    。是就持有管制刀械罪部分，本院僅將前開被告之前科紀錄
    列入刑法第57條第5款「犯罪行為人之品行」之量刑審酌事
    由。
  ㈢被告就本案販賣第二級毒品犯行，於偵查中及本院審理中坦
    承不諱，爰均依毒品危害防制條例第17條第2 項之規定減輕
    其刑，除法定刑為無期徒刑部分不得加重外，並依法先加後
    減之。
　㈣被告先前曾於警詢中供出其毒品來源為LINE暱稱「陳靖兒」
    之人，惟目前警方仍在偵查中，並未因被告之供述而查獲其
    毒品來源，此有高雄市政府警察局刑事警察大隊111年8月11
    日高市警刑大偵17字第11172195100號函、臺灣高雄地方檢
    察署111年8月16日雄檢信朝111偵8278字第11190617590號函
    在卷可參（見本院卷第113頁、第115頁），故就被告之本案
    販賣第二級毒品犯行均無從依毒品危害防制條例第17條第1 
    項之規定減輕其刑。
  ㈤爰以行為人之責任為基礎，審酌被告有施用毒品之前科，明
    知毒品戕害施用者身心健康，一旦染癮，難以戒除，常使施
    用者經濟地位發生實質改變而處於劣勢，且為持續獲得毒品
    ，常淪為盜匪之類，影響社會治安，被告竟仍販賣甲基安非
    他命以牟利，又未經許可持有列管之手指虎，對社會治安具
    有潛在之危險性，所為實應非難；惟念及被告犯後均坦承犯
    行，兼衡被告販賣毒品之數量、所獲利益以及持有手指虎之
    期間尚非甚久等犯罪情節，以及被告前有施用毒品等案件，
    經判刑確定並於110年1月11日執行完畢之前科紀錄（本案所
    犯販賣毒品犯行構成累犯部分不予重複評價），其於本院審
    理中自述之教育程度、家庭生活狀況等一切情狀，分別量處
    如主文欄以及附表一各編號主文欄所示之刑。又按刑法第51
    條數罪併罰定執行刑之立法方式，採限制加重原則，亦即非
    以累加方式定應執行刑，審酌被告本案6 次販賣第二級毒品
    犯行，時間介於111年1月20日至同年2月1日間，販賣之金額
    介於1,500元至3,000元之間，犯罪手法均為與證人電話聯繫
    後販賣，考量販賣、轉讓之對象人數及各次數量，如以實質
    累加方式定應執行刑，則處罰之刑度顯將超過其行為之不法
    內涵，違反罪責原則，及考量因生命有限，刑罰對被告造成
    之痛苦程度，係隨刑度增加而生加乘效果，非以等比方式增
    加，是以隨罪數增加遞減刑罰方式，當足以評價被告行為不
    法性之法理（即多數犯罪責任遞減原則），而就被告所犯之
    罪分別定其應執行之刑，以示懲儆。
四、沒收部分：
  ㈠扣案如附表二編號1至3所示之第二級毒品甲基安非他命3包，
    據被告供稱係供自己施用及販賣等語（見本院卷第163頁）
    ，堪認該等毒品係被告供販賣所剩餘之毒品，該等第二級毒
    品甲基安非他命與其無法析離之包裝袋，均應依毒品危害防
    制條例第18條第1 項前段之規定，於被告本案最後一次販賣
    第二級毒品犯行，即附表一編號6所示犯行項下宣告沒收銷
    燬之。扣案如附表二編號10所示之手指虎1個屬違禁物，爰
    依刑法第38條第1項之規定宣告沒收。
　㈡扣案如附表二編號9所示之行動電話SIM卡1張，據被告供稱係
    使用該門號0000000000號與證人聯繫販賣毒品事宜等語（見
    本院卷第163頁），故應依毒品危害防制條例第19條第1 項
    之規定宣告沒收。又扣案如附表二編號4至6所示之物，據被
    告供稱均係本案販賣甲基安非他命之工具等語（見本院卷第
    163頁），足見該等物品均為供本案販賣毒品使用，均應依
    毒品危害防制條例第19條第1 項之規定宣告沒收。　
　㈢依據本案被告與購毒證人聯繫之通聯譯文，可見被告所有用
    於聯繫本案附表一所示販賣毒品所用之行動電話之IMEI碼為
    ：00000000000000號，此有同上通訊監察譯文在卷可參，而
    被告於本院審理中供稱是用IPHONE11白色行動電話聯繫等語
    （見本院卷第163頁） ，足證該行動電話確屬供被告犯罪所
    用之物，雖未據扣案，仍應依毒品危害防制條例第19條第1 
    項規定，予以宣告沒收之，並依刑法第38條第4 項規定，諭
    知於全部或一部不能沒收或不宜執行沒收時，追徵其價額。
　㈣被告本案各次販賣第二級毒品犯行，各有獲取如附表一各編
    號所示之現金對價，為被告本案之犯罪所得，均未扣案，應
    依刑法第38條之1 第1 項、第3 項規定，宣告沒收，並於全
    部或一部不能沒收或不宜執行沒收時，均追徵其價額。
　㈤扣案如附表二編號8所示之行動電話1支，據被告於本院審理
    中供稱：這支手機是查獲前一天才買的等語（見本院卷第16
    3頁），又本案被告與證人聯繫交易毒品事宜所用行動電話
    之IMEI碼，確實與附表二編號8所示行動電話之IMEI碼不符
    ，是該扣案行動電話無證據證明與被告本案犯行相關，不予
    宣告沒收。其餘扣案如附表二編號7、11所示之物，卷內並
    無證據證明係供被告本案販賣毒品、持有管制刀械之犯行所
    用，既無證據足認與被告本案犯行相關，均無從宣告沒收。
據上論斷，應依刑事訴訟法第299 條第1 項前段，判決如主文。
本案經檢察官楊景婷提起公訴，檢察官葉容芳到庭執行職務。
中　　華　　民　　國　　111 　年　　10　　月　　20　　日
                  刑事第十五庭審判長法　官  方錦源
                                    法  官  黃立綸 
                                    法  官  都韻荃
以上正本證明與原本無異。
如不服本判決應於收受送達後20日內向本院提出上訴書狀，並應
敘述具體理由；如未敘述上訴理由者，應於上訴期間屆滿後20日
內向本院補提理由書（均須按他造當事人之人數附繕本）「切勿
逕送上級法院」。
中　　華　　民　　國　　111 　年　　10　　月　　20　　日
                   　　　　　　　　 書記官  王芷鈴
附錄本案論罪科刑法條：
毒品危害防制條例第4條第2項
製造、運輸、販賣第二級毒品者，處無期徒刑或10年以上有期徒
刑，得併科新臺幣1千5百萬元以下罰金。
槍砲彈藥刀械管制條例第14條第3項
未經許可，持有或意圖販賣而陳列刀械者，處1年以下有期徒刑
、拘役或新臺幣50萬元以下罰金。

附表：
編號 販賣時間、（民國）、地點 買受人 聯絡方式、毒品種類、數量及價格（新臺幣） 主文 1 111年1月26日22時59分許，在高雄市○鎮區○○街00號前 鄭凱名 花敬敏以其持用行動電話門號0000000000號與鄭凱名持用行動電話門號0000000000號，於111年1月26日22時49分許，聯繫販毒事宜後，於左列時間、地點，交付價值3,000元之第二級毒品甲基安非他命1包予鄭凱名，並收取3,000元。 花敬敏犯販賣第二級毒品罪，累犯，處有期徒刑伍年伍月。扣案如附表二編號4至6、9所示之物均沒收，未扣案之IPHONE11白色行動電話1 支、犯罪所得新臺幣參仟元均沒收，於全部或一部不能沒收或不宜執行沒收時，均追徵其價額。 2 111年1月29日21時58分許，在高雄市○鎮區○○街00號前 鄭凱名 花敬敏以其持用行動電話門號0000000000號與鄭凱名持用行動電話門號0000000000號，於111年1月28日21時38分許，聯繫販毒事宜後，於左列時間、地點，交付價值2,000元之第二級毒品甲基安非他命1包予鄭凱名，並收取2,000元。 花敬敏犯販賣第二級毒品罪，累犯，處有期徒刑伍年肆月。扣案如附表二編號4至6、9所示之物均沒收，未扣案之IPHONE11白色行動電話1 支、犯罪所得新臺幣貳仟元均沒收，於全部或一部不能沒收或不宜執行沒收時，均追徵其價額。 3 111年1月28日20時40分許，在高雄市苓雅區河南路17巷口 鐘文秀 花敬敏以其持用行動電話門號0000000000號與鐘文秀持用行動電話門號0000000000號，於111年1月28日19時40分許至同日20時27分許之間，聯繫販毒事宜後，於左列時間、地點，交付價值2,000元之第二級毒品甲基安非他命1包予鐘文秀，並收取2,000元。 花敬敏犯販賣第二級毒品罪，累犯，處有期徒刑伍年肆月。扣案如附表二編號4至6、9所示之物均沒收，未扣案之IPHONE11白色行動電話1 支、犯罪所得新臺幣貳仟元均沒收，於全部或一部不能沒收或不宜執行沒收時，均追徵其價額。 4 111年1月20日23時40分許，在高雄市○○區○○路00巷00弄0號 邱鴻凱 花敬敏以其持用行動電話門號0000000000號與邱鴻凱持用行動電話門號0000000000號，於111年1月20日19時38分許至同日23時35分許之間，聯繫販毒事宜後，花敬閔先向其上手購入價值4,000元之第二級毒品甲基安非他命，再於左列時間、地點，交付價值1,500元（重量0.6公克）之第二級毒品甲基安非他命1包予邱鴻凱，並收取1,500元。 花敬敏犯販賣第二級毒品罪，累犯，處有期徒刑伍年參月。扣案如附表二編號4至6、9所示之物均沒收，未扣案之IPHONE11白色行動電話1 支、犯罪所得新臺幣壹仟伍佰元均沒收，於全部或一部不能沒收或不宜執行沒收時，均追徵其價額。 5 111年1月31日19時35分許，在高雄市○○區○○路00巷00弄0號 邱鴻凱 花敬敏以其持用行動電話門號0000000000號與邱鴻凱持用行動電話門號0000000000號，於111年1月31日17時03分許至同日19時25分許之間，聯繫販毒事宜後，花敬閔先向其上手購入價值4,000元之第二級毒品甲基安非他命，再於左列時間、地點，交付價值1,500元（重量0.6公克）之第二級毒品甲基安非他命1包予邱鴻凱，並收取1,500元。 花敬敏犯販賣第二級毒品罪，累犯，處有期徒刑伍年參月。扣案如附表二編號4至6、9所示之物均沒收，未扣案之IPHONE11白色行動電話1 支、犯罪所得新臺幣壹仟伍佰元均沒收，於全部或一部不能沒收或不宜執行沒收時，均追徵其價額。 6 111年2月1日21時30分許，在高雄市○○區○○○路00號8樓之6 邱鴻凱 花敬敏以其持用行動電話門號0000000000號與邱鴻凱持用行動電話門號0000000000號，於111年2月1日20時52分許至同日20時59分許之間，聯繫販毒事宜後，於左列時間、地點，交付價值2,000元之第二級毒品甲基安非他命1包予邱鴻凱，並收取2,000元。 花敬敏犯販賣第二級毒品罪，累犯，處有期徒刑伍年肆月。扣案如附表二編號1至3所示之物均沒收銷燬，扣案如附表二編號4至6、9所示之物均沒收，未扣案之IPHONE11白色行動電話1 支、犯罪所得新臺幣貳仟元均沒收，於全部或一部不能沒收或不宜執行沒收時，均追徵其價額。 

附表二：
編號 扣案物品名稱 1 第二級毒品甲基安非他命1 包（檢驗前淨重1.479公克、檢驗後淨重1.458公克） 2 第二級毒品甲基安非他命1 包（檢驗前淨重1.446公克、檢驗後淨重1.427公克） 3 第二級毒品甲基安非他命1 包（檢驗前淨重0.246公克、檢驗後淨重0.225公克） 4 電子磅秤1台 5 分裝杓1支 6 空夾鏈袋1包 7 玻璃球吸食器2組 8 IPHONE灰色行動電話1 支（IMEI：000000000000000號、000000000000000號） 9 SIM卡1張（0000000000號） 10 手指虎1個 11 斧頭1支